Inventaris van het archief van Rijkswaterstaat: Directie Benedenrivieren, 1883-1989
Nationaal Archief, Den Haag
Ministerie van Verkeer en Waterstaat: Rijkswaterstaat: Directie Benedenrivieren
Rijkswaterstaat Benedenrivieren
1883-1989
merendeel 1981-1989
5019
39.70 meter; 979 inventarisnummers.
Normale, geschreven, getypte en gedrukte documenten, geen bijzondere handschriften. Het archief bevat tekeningen en kaarten.
Nationaal Archief, Den Haag
Rijkswaterstaat, Directie Benedenrivieren
Het archief bevat stukken betrefende de organisatie en reorganisatie van de Directie, zoals de overdracht begeleiding richtingsonderzoek golven en deining aan de Directie Waterhuishouding -en Waterbeweging. Stukken over de afslankingsoperatie en personeelsstop sluiten hierbij aan. Inzake archiefaangelegenheden zijn er stukken over het beheer en de ordening van tekeningen -foto- dia- en technische archieven en microverfilming. Een groot aantal nota`s betreft de waterhuishouding van Noord-Brabant en Zuid-Holland. De werkgroep FWVO (functionele werkgroep Verontreinging Oppervlaktewater) hield zich bezig met de waterkwaliteit. Andere werkgroepen waren de FWOB (functionele Werkgroep Onderwaterbodems) en de OBB (Overleggroep Berging Baggerspecie). Voorts de MKO (coördinatiegroep Minimalisering Kosten Onderhoudsbaggerwerk) met onder meer het project slibwolksignalering. In het kader van het onderzoek naar mogelijkheden voor energiespaarbekkens en alternatieve energiebronnen zijn er vele berekeningen gemaakt die in dit archief zijn terug te vinden. Andere stukken betreffen de bouw van de havenmond Hoek van Holland en plannen voor de toegankelijkheid van Europoort voor 72-voet schepen. Tenslotte bevat het archief stukken over de bestijding van de olieramp op de Amer (1971-1977).
Archiefvorming
Geschiedenis van de archiefvormer
De historische achtergronden en ontwikkelingen van Rijkswaterstaat, Directie Benedenrivieren zijn uitgebreid beschreven in de volgende publicatie:
28. Waterstaat. Rapport van een institutioneel onderzoek naar het overheidshandelen op het beleidsterrein waterstaat over de periode 1945-1994 (samenstelling: J.W.J.M. Bogaarts; ISBN 90-74442-31-5), 's-Gravenhage 1995.
Geschiedenis van het archiefbeheer
De verwerving van het archief
Het archief is krachtens bepalingen van de Archiefwet overgebracht.
Inhoud en structuur van het archief
2.16
Selectie en vernietiging
Voor de selectie werd gebruik gemaakt van het 'Basis Selectie Document (BSD) beleidsterrein Waterstaat, 1945-1994', en van de lijst met 'algemene handelingen', vastgesteld in het werkoverleg d.d. 24 februari 1998 van de afdeling Bronverwerving en Toezicht van het Algemeen Rijksarchief.
De .07/.08-gedeelten zijn bewerkt aan de hand van de 'Lijst van voor vernietiging in aanmerking komende archiefbescheiden van het ministerie van Verkeer en Waterstaat en van de daaronder ressorterende rijksorganen met uitzondering van het staatsbedrijf der PTT, behorende bij de beschikking van de minister van Cultuur, Recreatie en Maatschappelijk Werk en de minister van Verkeer en Waterstaat van 7 maart 1977 en 14 april 1977.
Ordening van het archief
Het archief is allereerst ingedeeld naar beleidsterrein. Met een beleidsterrein wordt bedoeld een afgebakend onderwerp van overheidsbemoeienis, in dit geval dus: "Waterstaat", en daarnaast: "Ondersteunende processen".
Op een beleidsterrein treden meerdere actoren handelend op. Een actor is een overheidsinstelling die bevoegd is zelfstandig op te treden (bijvoorbeeld een minister) binnen het beleidsterrein. Een handeling wordt door een actor verricht ter uitvoering van een taak of op grond van een wettelijke bevoegdheid.
Aanwijzingen voor de gebruiker
Openbaarheidsbeperkingen
Volledig openbaar.
Materiële beperkingen
Andere toegang
Het archief was aanvankelijk beschreven in de Institutionele Toegang: 5.028.5019 - Inventaris van het archief van het Ministerie van Verkeer en Waterstaat: Rijkswaterstaat: Directie Benedenrivieren, (1883) 1981-1989.
Aanvraaginstructie
Openbare archiefstukken kunnen online worden aangevraagd en gereserveerd. U kunt dit ook via de terminals in de studiezaal van het Nationaal Archief doen. Om te kunnen reserveren dient u de volgende stappen te volgen:
U maakt een profiel aan op www.gahetna.nl, en logt vervolgens in
Via de archiefinventaris (alleen de beschrijvingen met rode nummers) selecteert u het gewenste archiefstuk door op de knop 'Reserveren' te klikken
In het volgende scherm geeft u aan op welke dag u het archiefstuk wilt inzien
Indien u zich bevindt in de studiezaal en een tafelnummer heeft ontvangen kunt u dit nummer vermelden. Als u geen tafelnummer heeft kunt u tafelnummer 777 laten staan
Vervolgens bevestigt u uw reservering door deze te versturen.
Verwant materiaal
Beschikbaarheid van kopieën
Beschrijving van de series en archiefbestanddelen
- Ondersteunende processen -, 000
  - Ondersteunende processen (Verkeer en Waterstaat) 1945-, 11
    Actor: Minister van Verkeer en Waterstaat
    - Rapport 'Benedenrivieren in de jaren zestig', z.d., 1142; BER 0409
    - Organisatie en reorganisatie., 1945-1989; div. nrs
      - Advies aan de directeur-generaal tot instelling van een werkgroep inzake taak en structuur van de Afdeling Interne Zaken, 1976, 822; BER 006
      - Afbouw en opheffing van de Afdeling Havenmonden en het beschikbaar stellen van hun onderzoeksgegevens aan derden, 1975-1979, 831; BER 015
      - Beheersgrenzen tussen Directie Zuid-Holland, Noord-Brabant en Benedenrivieren rond het Volkeraksluizencomplex, Hellegatsplein, 1977-1984, 1215; BER 0577 - 0578
      - Bepaling beheersgrens Directie Zuid-Holland en de Directie Benedenrivieren ten plaatse van zuidelijke (linker) oever van de Oude Maas in de gemeente Dordrecht, 1978, 1053; BER 0293
      - De taakafbakening met de Directie Noordzee over het nautisch beheer en beleid bij Hoek van Holland, 1975-1980, 827; BER 011
      - Formele opheffing bureau Aanpassingszaken, 1977, 835; BER 019
      - Herindeling van de dienstkringen en kantons binnnen de directie, 1977-1980, 836; BER 020
      - Instelling Meetdienst Noordelijk Deltabekken, 1981-1987, 190; .07.556.2
      - Instelling en taak van de Deltadienst. Plannen in het Deltagebied, 1954-1955, 1270; BER 0681
      - Instelling van een College van opdrachtgevers ten behoeve van de aan de directie toegevoegde Meetdienst Noordelijk Deltabekken, 1988-1989, 192; .07.57
      - Instelling van het directoraat-generaal Maritieme Zaken en de taakafbakening met het eigen directoraat, 1979-1980, 826; BER 010 BER 0097
      - Integratie van de baggerdiensten van de Directie Benedenrivieren en de Directie Noordzee. 1981-1988, div. nrs; .07.556.2
        - 1981-1988, 189; .07.556.2
        - 1987-1988, 188; .07.556.2
      - Opheffing Dienstkring Rozenburg, 1977-1983, 186; .07.556.2
      - Organisatie van de dienst, 1945-1980, 821; BER 005
      - Organisatie/formatie van de Hoofdafdeling Waterbeheer, 1983-1985, 175; .07.556
      - Overdracht begeleiding richtingsonderzoek golven en deining aan de Directie Waterhuishouding en Waterbeweging, 1975-1976, 1065; BER 0304
      - Overdracht nautisch beheer van Directoraat-Generaal Scheepvaart en Maritieme Zaken aan de Directie Benedenrivieren, 1986-1988, 52; .07.351.5
      - Overleg over de bodembeheersgrens tussen de Directie Noordzee en de kustdirecties. 1981-1988, div. nrs; .07.556
        - Onderzoek, 1981-1988, 178; .07.556
        - Bijlagen., 179; .07.556
      - Privatisering peil- en meetwerk, 1986-1988, 149; .07.358
      - Reacties naar aanleiding van de (concept)rapporten van de Dienstkring Reorganisatie Onderzoeksgroep (DROG), 1983-1988, 187; .07.556.2
      - Reorganisatie van de Directie Benedenrivieren - Zuid-Holland in verband met splitsing van de provincie Zuid-Holland. 1983-1989, div. nrs; .07.556
        - 1983-1984, 158
        - 1983-1987, 157
        - 1986, 159
        - 1987-1988, 160
        - 1988-1989, 161
      - Samenwerkingsregeling tussen de dienstkringen en de Rijkshavendienst in de Directie Benedenrivieren, 1977-1986, 23; .07.21
      - Samenwerkingsregelingen tussen hoofdafdelingen van de directie en dienstkringen met verslagen van diverse besprekingen tussen de Hoofdafdeling Waterwegenbeheer en de dienstkringen, 1976-1980, 834; BER 018
      - Taakafbakening van de Directie Waterhuishouding en waterbeweging en de eigen directie, 1976-1979, 829; BER 013
      - Wijziging grens tussen de Directies Gelderland en Benedenrivieren van de Rijkswaterstaat, 1985-1987, 22; .07.151
    - Huisvesting van de dienst., 1961-1989; div. nrs; .07.354
      - Aanschaf en verbouw van het dienstgebouw in Hoek van Holland voor de Afdeling Havenmonden, 1967-1980, 851; BER 042
      - Bouw dienstwoning met magazijn en werkplaats op het IJsselmondse Hoofd te Rotterdam ten behoeve van het kanton Nieuwe Maas-oost te Rotterdam, 1971-1978, 852; BER 043
      - Bouw dienstwoning met sluiskantoor bij de Helsluis onder de gemeente Dordrecht, 1976-1980, 1032; BER 0265
      - Bouw kantonniersbedrijf annex magazijn/werkplaats nabij Wilhelminasluis te Andel, 1975-1978, 1025; BER 0256
      - Bouw magazijn/werkplaats im Maassluis, 1980-1981, 1130; BER 0397
      - Bouw van vijf dienstwoningen op het Hartelsluiscompex te Spijkenisse, 1970-1975, 1001; BER 0211
      - Het plan voor de bouw van een bedrijfsgebouw en de inrichting van een haven voor dienstvaartuigen op het Duivelseiland te Dordrecht. 1975-1982, div. nrs; BER 046
        - 1975-1979, 856
        - 1979-1980, 857
        - 1981-1982, 858
      - Huisvesting dienst in gebouw "De Maas' te Rotterdam. 1988-1989, div. nrs; .07.354.1
        - 1988, 137
        - 1988-1989, 138
        - 1989, 139
      - Huisvesting van de Dienstkringen Dordrecht, Geertruidenberg en Gorinchem in het pand Rozenhof 33 te Dordrecht, 1975-1977, 853; BER 044
      - Huisvesting van directie en de daaronder ressorterende diensten met andere diensten van de RWS aan de Spuiboulevard te Dordrecht, 1975-1980, 854; BER 045
      - Kantoor aan de Stationsweg 81-83 te Hoek van Holland, 1984, 122; .07.354.1
      - Kantoorgebouwen Stationsweg 87 en 91 te Hoek van Holland, 1981-1988, 121; .07.354.1
      - Koop van gronden te Rotterdam en Geervliet van het waterschap De Brielse Dijkring, 1977, 1326
      - Opslagplaats voor ontploffingsgevaarljke stoffen aan de Rotterdamsche Waterweg nabij Poortershaven, 1975-1979, 1083; BER 0334
      - Overdracht en overname gebouwen, lokaliteiten, dienstwoningen e.d. 1961-1989, div. nrs; .07.354
        - Algemeen - Ottersluis, 1981-1989, 118
        - Plaatweg - IJsseldijk, 1961-1987, 119
      - Overname van een houten kantoorgebouw op het Duivelseiland te Dordrecht, 1977, 862; BER 0052
      - Ruiling met de gemeente Dordrecht van gronden op het Duivelseiland, in de Krabbepolder, de Krabbegeul en het Mallegat, 1976-1980, 1024; BER 0252
      - Verwerving eigendommen Rotterdamsche Scheepswerf Teeuwen aan de Nasserdijk, 1965-1967, 1159; BER 0439
    - Commissie van Toezicht Delta Expo, vergaderstukken., 1973-1980; 878; BER 0080
    - Evaluatie 'planning' bij de Afdeling Havenmonden., 1974-1979; 830; BER 014
    - Bedrijfsvoering van de Haringvlietsluizen door Dienstkring Stellendam en beheersverdeling van de afsluitingswerken in het Haringvliet van deze dienstkring met de Dienstkring Middelharnis., 1975-1976; 832; BER 016
    - Overleg dienstcommissie - Directie Benedenrivieren., 1975-1989; div. nrs; .08.174 / BER 0092
      - 1975-1977, 893
      - 1978-1980, 894
      - 1981-1982, 507
      - 1983, 508
      - 1983-1985, 509
      - 1985-1988, 510
      - 1988-1989, 511
    - Personeelsformatie., 1975-1989; div. nrs; .08.48
      - Algemeen. 1985-1989, div. nrs
        - 1985, 528
        - 1985-1986, 529
        - 1986, 530
        - 1987, 531
        - 1987-1988, 532
        - 1989, 533
      - Formatie geontegreerde Directie Zuid-Holland, 1988, 526; .08.48
      - Formatie meetdienst Noordelijk Deltabekken, 1986, 1273; BER 0686
      - Formatie nieuwe dienstkringen., 1272; BER 0685
      - Formatie onderzoek Afdeling Personeelszaken (stuurgroeprapportage Spits-programma), 1988, 1271; BER 0684
      - Voorstellen voor de personeelsformatie en bezetting van de directie en de daar onder vallende diensten. 1975-1982, div. nrs; BER 021-022
        - 1975-1976, 838
        - 1977-1982, 839
        - 1979-1980, 840
    - Voorlopige richtlijnen Rijkshavenmeester ten aanzien van de uitvoering van het operationeel beleid redegebied., 1976; 841; BER 023
    - Contactbesprekingen tussen de Afdeling Beheer en Onderhoud van de Hoofdafdeling Waterwegenbeheer en de Afdeling Nieuwe Werken van de Hoofdafdeling Rivierkunde en Nieuwe Werken., 1976-1977; 833; BER 017
    - Advies aan de directeur-generaal over rapport inzake taak en structuur Afdeling Bedrijfseconomische Zaken (Tsabez-rapport)., 1976-1978; 823; BER 007
    - Bijdrage voor de geschiedschrijving van de Rijkswaterstaat., 1976-1978; 987; BER 0188
    - Adviezen over rapport werkgroep taak en structuur Afdeling Bestuurlijk-Juridische zaken (Tsar-rapport)., 1976-1979; 824; BER 008
    - Overeenkomsten voor het voorbereiden, uitvoeren en begeleiden van de planning bij de Directie Benedenrivieren., 1976-1979; 976; BER 0172
    - Overzicht van de activiteiten van verschillende afdelingen., 1976-1979; 828; BER 012
    - Personele aangelegenheden., 1976-1989; div. nrs
      - Afslankingsoperatie, 1983-1988, 514; .08.48
      - Functie-omschrijving, algemeen, 1985-1989, 505; .08.242.8
      - Functiewaardering, loon en bezoldiging, 1986-1988, 523; .08.741
      - Loopbaanbeleid en loopbaanbegeleiding, 1984-1989, 503; .08.21
      - Nieuwsbrief over de 2% bezuinigingsoperatie en de voorgenomen reorganisaties, 1983-1989, 500; .08
      - Organisatie en formatie van de Afdeling Personeel, 1981-1988, 176; .07.556
      - Overname en overdracht van personeelsdossiers, 1981-1988, 62; .07.353.221.37
      - Pensioen, verzekering, bijstand, 1982-1988, 521; .08.743
      - Personeelsbeoordeling, algemeen, 1985-1987, 504; .08.242
      - Personeelsbudgettering, 1987-1989, 502; .08
      - Personeelsstabilisatie, personeelsbestand en personeelsstop, 1984-1989, 522; .08.484.6
      - Sociale voorzieningen, sociale teams, 1985-1989, 524; .08.836
      - Vaststelling rangniveaus van de functies van hoofden van hoofdafdelingen, 1976, 842; BER 025
      - Verplaatsing personeel in verband met het Drieluikakkoord, 1985-1987, 512; .08.311.1
    - Archiefaangelegenheden., 1976-1990; div. nrs
      - Archiefcode Rijkswaterstaat en opgaven van de in de dienstkringen gevormde groeperingen en objecten, 1979-1980, 849; BER 040
      - Beheer en ordening van tekeningen-, foto-, dia- en technische archieven, microverfilming, vernietiging tekeningen, 1982-1988, 78; .07.353.225
      - Overdracht, overname en vernietiging van archiefbescheiden van de Directie Benedenrivieren. 1979-1990, div. nrs; .07.353.221.37
        - 1979-1984, 64
        - 1985-1990, 65
      - Overdracht, overname en vernietiging van archiefbescheiden van de arrondissementen en dienstkringen. 1981-1989, div. nrs; .07.353.221.37
        - Afdeling Havenmonden., 71
        - Arrondissement Dordrecht., 68
        - Arrondissement Rotterdamsche Waterweg., 74
        - Dienstkring Geertruidenberg., 69
        - Dienstkring Gorinchem., 70
        - Dienstkring Hoek van Holland., 72
        - Dienstkring Rotterdam., 73
        - Dienstkring Rozenburg., 75
        - Dienstkring Stellendam., 77
        - Proces-verbaal van overdracht met bijlagen van het archief van de voormalige Afdeling Havenmonden, 1981-1984, 1093; BER 0345
        - Rijkshavendienst., 76
      - Planningssysteem voor de centrale tekenkamer, het centrale tekeningenarchief en de centrale registratie van tekeningen in de directie en de standaardisatie van tekeningen, 1976-1980, 848; BER 039
      - Rapporten van uitgevoerde inspectiebezoeken met betrekking tot de archieven van de directie en de dienstkringen, 1981-1987, 66; .07.353.221
      - Verslagen over de archieven van de Directie Benedenrivieren en de onder hen ressorterende diensten, 1976-1979, 847; BER 038
    - Overzicht van de contacten van de Afdeling Havenmonden met TNO., 1977; 844; BER 034
    - Automatiseringsplan voor de Directie Benedenrivieren., 1980; 846; BER 037
    - Centrale Werkgroep Veranderingsorganisatie (overdrachtszaken Rijkswaterstaat/Directoraat-generaal voor de Scheepvaart en Maritieme Zaken)., 1980-1982; div. nrs; .07.58.07.55
      - 1980, 230
      - 1981, 231
      - 1981-1982, 232
      - 1982, 233
    - Taakverdeling en samenwerking tussen het Directoraat-Generaal Scheepvaart en Maritieme Zaken en de Rijkswaterstaat., 1980-1988; 155; .07.55
    - Directieplanning Directie Benedenrivieren., 1980-1990; div. nrs; .07.556
      - 1987 - 1988., 169
      - 1980-1990, 825; BER 009
      - 1981, 163
      - 1981-1983, 164
      - 1982-1984, 165
      - 1984-1985, 166
      - 1985-1986, 167
      - 1986-1987, 168
      - 1989, 170
    - Overzicht van objecten met historische waarde bij de Directie Benedenrivieren., 1981-1986; 20; .07
    - Samenwerkingsovereenkomst Directie Benedenrivieren en het Directoraat-Generaal Scheepvaart en Maritieme Zaken., 1981-1986; 1376; HVL .07.351.1
    - Controle door de Algemene Rekenkamer naar charterovereenkomsten afgesloten door de Directie Benedenrivieren., 1981-1988; 1327; .07.352.65
    - Inrichting Rijkswaterstaat, ondermeer positie rivierendirecties., 1981-1988; 21; .07
    - Delegatie en mandaat van beschikkingsbevoegdheid binnen de rijkswaterstaat., 1981-1989; div. nrs; .07.6
      - 1981, 466
      - 1982-1984, 467
      - 1985-1987, 468
      - 1988-1989, 469
    - Gezondheid, veiligheid en zedelijkheid bij uitoefening van de dienst., 1981-1989; div. nrs; .08.82
      - 1981-1985, 517
      - 1986, 518
      - 1987-1989, 519
    - Vaartuigen ten behoeve van de dienst., 1981-1989; div. nrs
      - Investeringsplan vaartuigen met daarin het takenrapport vaartuigen, overzicht exploitatiekosten en personeelskosten. 1981-1989, div. nrs; .07.353.72
        - 1981-1982, 104
        - 1982-1984, 105
        - 1984-1989, 106
      - Onderzoek naar lawaai aan boord van vaartuigen van de Directie Benedenrivieren van Rijkswaterstaat, 1982-1983, 538; -1.777.4
      - Standaardisatie Rijkswaterstaatsvaartuigen, 1981-1983, 99; .07.353.72
      - Taakuitvoering en optreden Rijkswaterstaatsvaartuigen, 1982-1988, 101; .07.353.72
      - Vaartuigen, algemeen, 1982-1989, 1389; .07.353.72
    - Toekomst Rijkswaterstaat (TRWS-project)., 1982-1987; div. nrs; .07
      - 1982, 18
      - 1983-1987, 19
    - Geschiedschrijving Directie Benedenrivieren., 1983-1989; 16; .07
- Waterstaat 1945-2001, 028
  - Het voorbereiden en vaststellen (eventueel samen met andere ministers) van de nota's waterhuishouding en van andere nota's die de beleidsvoornemens voor het kwalitatieve en kwantitatieve waterbeheer presenteren. 1968-, 81
    Grondslag: Wet op de waterhuishouding (Stb. 1989, 285), art. 3, lid 1.
    Product: De waterhuishouding van Nederland uit 1968.
    De Fosfatennota 1979.
    De waterhuishouding van Nederland 1984.
    De derde nota waterhuishouding.
    De vierde nota waterhuishouding.
    Datum: 05-03-1999
    - Werkgroep Zoetwatervoorziening West Nederland., 1975-1977; 921; BER 0116
    - Informatievoorziening integraal waterbeheer., 1986-1989; div. nrs; .07.355.52
      - 1986-1987, 146
      - 1987-1988, 147
      - 1989, 148
    - Projectteam Derde Nota Waterhuishouding., 1987-1988; 5
    - Contactgroep Derde Nota Waterhuishouding (midden-Laagterras)., 1987-1989; div. nrs; .07.58-1.790
      - 1987, 275
      - 1987-1988, 276
      - 1988, 277
      - 1988, 278
      - 1988, 279
      - 1988-1989, 280
    - Derde Nota Waterhuishouding. Algemeen., 1987-1989; div. nrs; .07.58-1.790
      - 1987-1988, 2
      - 1988, 3
      - 1988-1989, 4
    - Regionale NW-3 groepen met betrekking tot de Derde Nota Waterhuishouding., 1987-1989; div. nrs; .07.58-1.790
      - Noord-Brabant, 1987-1988, 287
      - Zuid-Holland, 1987-1988, 289
      - Zuid-Holland, 1988, 290
      - Zuid-Holland, 1988, 291
      - Noord-Brabant, 1988-1989, 288
      - Zuid-Holland, 1989, 292
      - Zuid-Holland, 1989, 293
  - Het opstellen en vaststellen van beheersplannen voor oppervlaktewateren in beheer van het Rijk. 1990-, 83
    Grondslag: Wet op de waterhuishouding (Stb. 1989, 285), art. 5, lid 1.
    Product: Rijkswaterstaat, Beheersplan voor de Rijkswateren 1992-1996, Den Haag 1993.
    - Inrichting Voordelta., 1981-1989; 541; -1.79.03.111.1
  - Het geven van aanwijzingen aan Provinciale Staten omtrent provinciale plannen voor de waterhuishouding. 1980-, 88
    Grondslag: Wet op de waterhuishouding (Stb. 1989, 285), art. 7, lid 6 en art. 10, lid 1,
    Product: Aanwijzing (beschikking).
    Opm.: Deze bevoegdheid wordt gebruikt wanneer provinciale plannen niet stroken met de nationale regelgeving of het nationale beleid. In de praktijk komt het weinig voor dat de minister een aanwijzing geeft.
    - Werkgroep Provinciaal Waterhuishoudingsplan., 1985-1989; div. nrs; .07.58-1.790
      - 1985-1987, 323
      - 1987, 324
      - 1988, 325
      - 1989, 326
  - Het doen van beleidsvoorbereidend onderzoek naar de toestand, de verbetering en de verontreinigingsbronnen van de waterkwaliteit van het Nederlandse oppervlakte- en grondwater. 1945-, 91
    Bron: Nota's waterhuishouding en indicatieve meerjarenprogramma's water.
    Product: Onderzoek (rapporten en dergelijke).
    Opm.: Onderscheid wordt gemaakt in onderzoek naar:
    - Systeemanalyse waterbeheer zoals het Management analyses of the North Sea (MANS) en de TOW systeemanalyse die in het begin van de zeventiger jaren is uitgevoerd.
    - Aquatische ecosystemen zoals de onderzoeken in het kader van het beleidsgericht ecologisch onderzoek Noordzee (BEON).
    - Bestrijding van eutrofiëringsproblemen (vermesting).
    - Microverontreiniging (bijvoorbeeld door zware metalen).
    - Bronnen van verontreiniging.
    - Stroming en transportverschijnselen.
    - Sedimentenbewegingen.
    - Afvalwaterzuivering en de toepassing van schonere technologieën.
    - Methoden en technieken.
    - De koelwaterproblematiek.
    - Het bestuurlijke en juridische kader.
    - Werkgroep Sanering Rijkswateren Benedenrivierengebied., 1975-1982; div. nrs; .07.58-1.790.31 BER 0131 - BER 0137
      - 1975-1976, 936
      - 1977, 937
      - 1978, 938
      - 1978, 939
      - 1979-1982, 940
      - Stuurgroep, 1976-1978, 941
      - Subwerkgroep 1A en 3A; inventarisatie industriegebied en het plan van actie industriegebied, 1975-1978, 942
      - Subwerkgroep 1B; inventarisatie niet-industriegebied, 1975-1978, 943
      - Subwerkgroep 2; doelstellingen en richtlijnen, 1975-1978, 944
      - Subwerkgroep 3B; plan van actie, niet-industriegebied, 1976-1979, 945
    - Functionele Werkgroep Verontreiniging Oppervlaktewateren (FWVO)., 1980-1989; div. nrs; .07.58-1.790.31
      - 1980-1981, 357
      - 1981, 358
      - 1982, 359
      - 1982, 360
      - 1982-1983, 361
      - 1983, 362
      - 1984, 363
      - 1984-1985, 364
      - 1985, 365
      - 1985-1986, 366
      - 1986, 367
      - 1986-1987, 368
      - 1987, 369
      - 1987, 370
      - 1987-1988, 371
      - 1988, 372
      - 1988, 373
      - 1988, 374
      - 1989, 375
    - Werkgroep Waterhuishouding Noordelijk Deltagebied., 1981-1983; 294; .07.58-1.790
    - Projectgroep waterkwaliteit Benedenrivieren., 1981-1986; div. nrs; .07.58-1.790.3
      - 1981-1982, 377
      - 1982, 378
      - 1982, 379
      - 1982, 380
      - 1982, 381
      - 1982-1983, 382
      - 1983, 383
      - 1983, 384
      - 1983, 385
      - 1983-1986, 386
    - Beleidsbespreking onderzoek Benedenrivieren., 1981-1988; div. nrs; -1.79.03.111.3
      - 1981-1986, 543
      - 1986-1987, 544
      - 1988, 545
    - Noordelijk Deltabekken., 1981-1989; div. nrs
      - Kwaliteit van de onderwaterbodems, 1986-1988, 616; -1.790.63